# 发放现金股利的会计分录

提问人：13362367757 时间：2016-08-15 10:56:38
提取法宝盈余公积时：借：利润分配——提取法宝盈余公积 贷：盈余公积——法宝盈余公积
借：利润分配——未分配利润 贷：利润分配——提取法宝盈余公积 发放现金股利时： 借：利润分配——应付现金股利贷：应付股利 为什么没有这样笔分录： 借：利润分配——未分配利润 贷：利润分配——应付现金股利
请大家赐教！！！

回答人：chenyiwei
在年末结账时，“利润分配”科目下除了“未分配利润”以外的其他明细科目的余额都会结零，转入“利润分配——未分配利润”科目。所以你说的这笔分录实际上是要做的。